【裁判字號】    90,上易,1027
【裁判日期】    900724
【裁判案由】    偽造文書
【裁判全文】
臺灣高等法院高雄分院刑事判決          九十年度上易字第一二七號
    上  訴  人
    即  被  告 甲○○○○○○.
右上訴人因偽造文書案件，不服臺灣高雄地方法院九十年度易字第一一三三號，中華
民國九十年四月十七日第一審判決（起訴案號：臺灣高雄地方法院檢察署八十九年度
偵字第二一四六六號）提起上訴，本院判決如左：
    主  文
原判決撤銷。
甲○○○○○○○ P.GASING 偽造署押，足以生損害於公眾及他人，處有期徒刑肆月，如易科
罰金，以參佰元折算壹日。緩刑貳年，緩刑期內付保護管束，以驅逐出境代之。扣案
變造護照壹本沒收。
    事  實
一、甲○○○○○○○ P.GASING （以下簡稱雷那林）係菲律賓人，為便於來台工作，竟於民
    國八十七年五月間，在菲律賓，以五萬元披索（約合新台幣三萬餘元）之代價，
    並提供本人相片二張，委請友人HSU RIZZA GALICHAN（以下簡稱雷拉）變造護照
    供其使用。雷拉即以本人已獲得中華民國簽証之護照換貼雷那林之相片，變造該
    護照，交付雷那林。雷那林即持該變造之護照，於八十七年六月二十八日，自菲
    律賓搭機抵達桃園中正國際機場，入境中華民國。其並基於同一概括犯意，連續
    於八十九年九月十四日晚間八、九時許，在高雄地區，因違反社會秩序維護法，
    為警檢查身分証件時，出示該變造之護照應訊。並於警訊筆錄上偽簽ＲＩＺＺＡ
      ＧＡＬＩＣＨＡＮ  ＨＳＵ，偽造雷拉署押，致生損害於中華民國政府對外國
    人入出境之管理正確性及警察機關、警察機關對應訊人人別認定之正確性及雷拉
    本人。同日經移送至臺灣高雄地方法院簡易法庭時，亦以該變造之護造應訊，以
    掩飾其真正身分。經警發覺有異，循線於同年月二十二日確認該護照確為變造之
    護照。
二、案經高雄市政府警察局移送臺灣高雄地方法院檢察署檢察官偵查起訴。
    理  由
一、訊之被告雷那林對右揭與雷拉共同變造護照、連續行使該變造護照及偽造雷拉署
    押之犯行均坦承不諱，並有該貼有被告本人相片之變造護照一本扣案，及外僑入
    出境資料影本一張，九月十四日之警訊筆錄附卷可為佐証。又經調驗扣案護照確
    有缺第七、八頁，且首頁黏貼相片之下方亦有乙顯換貼相片之缺口及痕跡，該護
    照確係變造而成應可認定。被告犯行應堪認定。
二、核被告所為應係犯第二百十六條、第二百十二條之行使變造護照罪。第二百十七
    條偽造署押罪。其與雷拉共同變造本件護照之行為係在菲律賓，犯罪地非在我國
    境內，自不另論罪。又被告於八十七年六月二十八日行使該變造護照入境中華民
    國之犯行與其八十九年九月十四日在警方訊問及法院訊問兩度行使該變造護照之
    犯行，犯罪時間雖相距逾二年，然其持用該變造之護照入境，按諸經驗法則，即
    有在中華民國期間均以該變造護照作為身分証件之意思，故其居留中華民國期間
    行使該變造之護照作為掩飾身分之用，仍應認係基於概括犯意為之，應依刑法第
    五十六條連續犯之規定論以一罪，並加重其刑。所犯行使變造護照罪與偽造署押
    罪，有方法結果相牽連關係，從一重偽造署押罪論。偽造署押部分，檢察官雖未
    起訴，但與起訴部分，有牽連犯之裁判上一罪關係，為起訴效力所及，本院應一
    併論究，原審據以論罪科刑，固非無見。但原審審理時，既已發現被告牽連犯偽
    造署押，未一併論處，自有未合，被告上訴認無力繳納罰金，雖無理由，惟原判
    決既有可議，自應予以撤銷改判。爰審酌被告持用變造之護造入境我國，嚴重破
    壞我國關於外國人入出國境之管制，並造成警察機關及法院對應訊人人別認知之
    錯誤，固屬非是，惟念其入境我國尚無為其他犯罪行為，犯後亦坦承犯行等一切
    情狀，量處如主文所示之刑。又被告犯罪後，原刑法第四十條關於易科罰金之規
    定，業於九十年一月四日修正為第四十一條第一項，同年月十日公佈，同年月十
    二日施行，經比較修正前後之規定，適用裁判時法對被告不生不利之影響，自應
    依刑法第二條第一項前段，適用裁判時法即修正後之刑法第四十一條第一項之規
    定，諭知如易科罰金之折算標準。第按被告未曾受有期徒刑以上刑之宣告，有台
    灣高雄地方法院檢察署刑案記錄簡覆表在卷可稽，因一時思慮欠週而觸刑章，經
    此刑宣告教訓後，當知所警惕而無再犯之虞，是本院認刑之宣告以暫不執行適當
    ，併諭知緩刑二年，以啟自新。緩刑期內附保護管束，准以驅逐出境代之。扣案
    變造護照一本既係原所有人雷拉變造後售予被告，自為被告所有供犯罪所用之物
    ，爰依刑法第三十八條第一項第二款宣告沒收。
據上論斷，應依刑事訴訟法第三百六十九條第一項前段、第三百六十四條、第二百九
十九條第一項前段、刑法第五十五條、第二百十六條、第二百十條、第二百十七條、
第二條第一項前段、修正後第四十一條第一項、第七十四條第一款、第九十三條第一
項、第三十八條第一項第二款、罰金罰鍰提高標準條例第一條前段、第二條，保安處
分執行法第七十四條之一第一項，判決如主文。
本案經檢察官邱榮藏到庭執行職務。
中    華    民    國      九十      年       七       月     二十四     日
                              臺灣高等法院高雄分院刑事第九庭
                                  審判長法官  張乙松
                                        法官  任森銓
                                        法官  江泰章
右正本證乙與原本無異。
不得上訴。
                                      書記官  黃一秋
中    華    民    國      九十      年       七       月    二十五      日
附錄本判決論罪之法條：
刑法第二百十七條
偽造印章、印文或署押，足以生損害於公眾或他人者，處三年以下有期徒刑。
盜用印章、印文或署押，足以生損害於公眾或他人者，亦同。
                                                                        Ｆ


司法院資訊處製作；財團法人民間司法改革基金會備份。
